【裁判字號】    97,易,117
【裁判日期】    970630
【裁判案由】    竊盜
【裁判全文】
臺灣臺東地方法院刑事判決               97年度易字第117號
公  訴  人  臺灣臺東地方法院檢察署檢察官
被      告  乙○○
上列被告因竊盜案件，經檢察官提起公訴（97年度偵字第626號）
，本院判決如下：
    主  文
乙○○攜帶兇器竊盜未遂，累犯，處有期徒刑肆月，如易科罰金
，以新臺幣壹仟元折算壹日。扣案之螺絲起子壹支、老虎鉗壹把
，均沒收之。
    事  實
一、乙○○前因竊盜及偽造文書等案件，經本院分別判處有期徒
    刑10月、7 月，應執行有期徒刑1年4月確定，送監執行，於
    民國94年11月11日執行完畢，猶不知悔改，於97年3 月24日
    上午10時30分許駕車經過臺東縣太麻里鄉三和國小華源分校
    ，見該校已廢校無人看管，竟意圖為自己不法之所有，持客
    觀上可為兇器使用之螺絲起子1支、老虎鉗1把，進入該分校
    2 樓自然科學教室內，發現該教室內之交直流電源裝置箱及
    電鈴內有銅線裝置，遂持上開工具將之取下正拆除之際，適
    有警員丙○○駕駛巡邏車經過該處，發現乙○○之車停放在
    華源分校門外，乃入校查看，目擊乙○○在上開教室內正在
    拆解上開交直流電源裝置箱及電鈴、拔出銅線，遂當場逮捕
    乙○○，並扣得乙○○所有供其竊取上開物品所用之螺絲起
    子1支、老虎鉗1把，乙○○始未得逞。
二、案經臺東縣政府警察局大武分局報告臺灣臺東地方法院檢察
    署檢察官偵查起訴。
    理  由
一、證據能力方面：
    按被告以外之人於審判外之陳述，雖不符刑事訴訟法第 159
    條之1至之4之規定，而經當事人於審判程序同意作為證據，
    法院審酌該言詞陳述或書面陳述作成時之情況，認為適當者
    ，亦得為證據；當事人、代理人或辯護人於法院調查證據時
    ，知有第159條第1項不得為證據之情形，而未於言詞辯論終
    結前聲明異議者，視為有前項之同意，刑事訴訟法第159 條
    之5 定有明文。查本案檢察官所舉之證據，被告乙○○於本
    院審理中均表示沒有意見，且迄於言詞辯論終結前，亦未就
    本院所調查之證據資料主張有刑事訴訟法第159條第1項不得
    為證據之情形，本院審酌該證據作成之情況，認均無不適當
    情事，依刑事訴訟法第159條之5第2 項之規定，均有證據能
    力，合先敘明。
二、上揭犯罪事實，業據被告於警詢、偵查及本院審理時均坦承
    不諱，核與證人即被害人三和國小總務主任丁○○於警詢、
    偵查中所述、證人即警員丙○○於本院證述之情節相符，並
    有贓物認領保管單、刑案現場測繪圖各1 紙、刑案現場照片
    12幀，及扣案之螺絲起子1支、老虎鉗1把在卷可稽，足認被
    告之自白與事實相符，罪證明確，犯行洵堪認定。
三、按刑法第321條第1項第3 款之攜帶兇器竊盜罪，係以行為人
    攜帶兇器竊盜為其加重條件，此所謂兇器，其種類並無限制
    ，凡客觀上足對人之生命、身體、安全構成威脅，具有危險
    性之兇器均屬之，且祇須行竊時攜帶此種具有危險性之兇器
    為已足，並不以攜帶之初有行兇之意圖為必要（最高法院79
    年台上字第5253號判例參照）。本件被告於竊盜時所攜帶之
    螺絲起子1支、老虎鉗1把，係用以破壞交直流電源裝置箱及
    電鈴，屬質地堅硬、銳利之器物，在客觀上顯然足以對人之
    生命、身體安全構成威脅，具有危險性，應屬兇器無訛。核
    被告所為，係犯刑法第321條第2項、第1項第3款之攜帶兇器
    竊盜未遂罪。被告有事實欄所載之論罪科刑資料，有臺灣高
    等法院被告前案紀錄表1 份在卷可參，其於徒刑之執行完畢
    後5 年內故意再犯本件有期徒刑之罪，為累犯，應加重其刑
    。被告已著手於犯罪行為之實行而不遂，為未遂犯，依刑法
    第25條第2 項之規定，按既遂犯之刑度減輕其刑，並依法先
    加後減。公訴意旨原認被告犯攜帶兇器竊盜既遂罪，經檢察
    官於本院審理中更正為攜帶兇器竊盜未遂罪，核無不合。爰
    審酌被告不思正道取財，貪慾圖便，苟且偷盜，兼衡被告犯
    罪後坦承犯行，態度尚佳，並其所竊物品之所在為廢棄校舍
    ，所竊物品價值不高，及其犯罪動機、目的、智識程度，暨
    檢察官具體求處有期徒刑8 月，尚屬過高等一切情狀，量處
    如主文所示之刑，並諭知易科罰金之折算標準。至於扣案之
    螺絲起子1支、老虎鉗1把，為被告所有供本件竊盜犯行所用
    之物，爰依刑法第38條第1項第2款宣告沒收。。
據上論斷，應依刑事訴訟法第284條之1、第299條第1項前段，刑
法第321條第2項、第1項第3款、第25條第2項、第47條第1項、第
41條第1項前段、第38條第1項第2款，判決如主文。
本案經檢察官甲○○到庭執行職務。
中    華    民    國    97    年    6    月    30    日
                  刑事第三庭    法  官  蔡玉雪
以上正本證明與原本無異。
如不服本判決應於收受本判決後10日內向本院提出上訴書狀；上
訴書狀應敘述具體理由。未敘述上訴理由者，應於上訴期間屆滿
後20日內向本院補提理由書狀（均須按他造當事人之人數附繕本
）。「切勿逕送上級法院」。
告訴人或被害人對於本判決如有不服，請書具不服之理由狀，請
求檢察官上訴者，其上訴期間之計算係以檢察官收受判決正本之
日期為準。
                                書記官  陳昭穎
中    華    民    國    97    年    6    月     30    日
附錄本案論罪科刑法條全文
中華民國刑法第321條
犯竊盜罪而有左列情形之一者，處6月以上、5年以下有期徒刑：
一  於夜間侵入住宅或有人居住之建築物、船艦或隱匿其內而犯
    之者。
二  毀越門扇、牆垣或其他安全設備而犯之者。
三  攜帶兇器而犯之者。
四  結夥三人以上而犯之者。
五  乘火災、水災或其他災害之際而犯之者。
六  在車站或埠頭而犯之者。
前項之未遂犯罰之。


司法院資訊處製作；財團法人民間司法改革基金會備份。
